【裁判字號】    97,易,648
【裁判日期】    970430
【裁判案由】    竊盜等
【裁判全文】
臺灣板橋地方法院刑事判決               97年度易字第648號
公  訴  人  臺灣板橋地方法院檢察署檢察官
被      告  乙○○
上列被告因竊盜案件，經檢察官提起公訴（97年度偵字第5812號
），本院判決如下：
    主  文
乙○○竊盜，累犯，處有期徒刑肆月，如易科罰金，以新臺幣壹
仟元折算壹日。又意圖為自己不法之所有，而侵占離本人所持有
之物，處罰金新臺幣肆仟元，如易服勞役，以新臺幣壹仟元折算
壹日。
    事  實
一、乙○○前曾於民國93年間，因竊盜案件，經國防部北部地方
    軍事法院以93年度信審字第262 號判處有期徒刑6 月確定，
    於94年5 月16日易科罰金執行完畢。詎其猶不知悔改，復意
    圖為自己不法之所有，於97年1 月5 日17時許，在臺北縣三
    重市中山橋下，見甲○○所有之車牌號碼M8N-869 號重型機
    車之鑰匙插在引擎電門上（係甲○○於96年12月12日8 時許
    ，停放在臺北市○○○路○ 段160 號1 樓被竊遭移置該處）
    ，趁無人注意之際，竊取上開機車得手後逃逸。又乙○○於
    97年1 月6 日1 時許，騎乘上開機車行經臺北縣蘆洲市某堤
    防處，拾獲丙○○被竊之車牌號碼6HT-605 號重型機車行車
    執照、駕駛執照、國民身分證各1 張（係丙○○於97年1 月
    2 日7 時許，在臺北縣三重市○○街67號其停放上開機車處
    ，置放在上開機車之置物箱內物品連同機車等物一起遭竊之
    物），竟意圖為自己不法之所有，將之侵占入己。嗣乙○○
    於當日3 時30分許，騎乘上開機車行經臺北市○○○路與重
    慶南路口時當場為警查獲，並扣得上開機車乙台及鑰匙乙把
    ，警方並自乙○○身上起獲上揭行車執照、駕駛執照、國民
    身分證、健保卡（起訴書漏載健保卡）各1 張。
二、案經甲○○、丙○○訴由臺北市政府警察局中正第一分局移
    送臺灣臺北地方法院檢察署檢察官呈請臺灣高等法院檢察署
    檢察長令轉臺灣板橋地方法院檢察署檢察官偵查起訴。
    理  由
一、按刑事訴訟法第159 條第1 項雖規定，被告以外之人於審判
    外之言詞或書面陳述，除法律有規定外，不得作為證據。惟
    同法第159 條之5 第1 、2 項已規定，經當事人於審判程序
    同意作為證據，法院審酌該言詞陳述或書面陳述作成時之情
    況，認為適當者，亦得為證據。當事人、代理人或辯護人於
    法院調查證據時，知有第159 條第1 項不得為證據之情形，
    而未於言詞辯論終結前聲明異議者，視為有前項之同意（指
    同條第1 項之同意作為證據），此乃第159 條第1 項所容許
    ，得作為證據之例外規定之一。經查，本案被告乙○○及檢
    察官於言詞辯論終結前，均未就所調查之證據主張有刑事訴
    訟法第159 條第1 項不得為證據之情形，本院復審酌各該證
    據作成時並無違法及證明力明顯過低之瑕疵等情況，認為適
    當，是本案經調查之證據均有證據能力，合先敘明。
二、上揭事實，業據被告乙○○於警詢、偵查及本院審理時供承
    不諱，核與告訴人甲○○、丙○○於警詢中指訴渠等失竊之
    情節大致相符，且有扣押物品目錄表、臺北市政府警察局車
    輛尋獲電腦輸入單各2 份、扣押物品照片3 張、贓物認領保
    管單2 份在卷可憑，復有機車鑰匙1 把扣案可資佐證。綜上
    所述，本案事證明確，被告犯行堪以認定。
三、核被告意圖為自己不法之所有，而竊取告訴人甲○○之財物
    ，所為係犯刑法第320 條第1 項竊盜罪。又其意圖為自己不
    法之所有，而侵占離告訴人丙○○本人所持有之物，所為係
    犯刑法第337 條之罪。上開二罪，犯意各別，行為互殊，應
    予分論併罰。又查被告於93年間，因竊盜案件，經國防部北
    部地方軍事法院以93年度信審字第262 號判處有期徒刑6 月
    確定，並於94年5 月16日易科罰金執行完畢，有臺灣高等法
    院被告前案紀錄表在卷可稽，被告於五年內再犯有期徒刑以
    上之本件竊盜罪部分，應依累犯之規定加重其刑。爰審酌被
    告有竊盜前科，素行非佳、其犯罪之動機、目的、手段、對
    告訴人甲○○及丙○○所生損害程度、犯罪後坦承犯行態度
    尚稱良好等一切情狀，分別量處如主文所示之刑，併諭知有
    期徒刑如易科罰金及罰金如易服勞役之折算標準，以資懲儆
    。扣案之鑰匙1 把雖係供犯罪所用之物，惟非被告所有，業
    據被告供明在卷，故不另諭知沒收，附此敘明。
據上論斷，應依刑事訴訟法第299 條第1 項前段，刑法第320 條
第1 項、第47條第1 項、第41條第1 項前段、第42條3 項，刑法
施行法第1 條之1 第1項前段、第2 項，判決如主文。
本案經檢察官江祐丞到庭執行職務。
中    華    民    國    97    年    4     月    30    日
                        刑事第十一庭法  官  林淑婷
以上正本證明與原本無異
如不服本判決應於送達後十日內向本院提出上訴狀
                                    書記官  林金良
中    華    民    國    97    年    4     月    30    日
附錄本案論罪科刑法條全文：
刑法第三百二十條第一項：
意圖為自己或第三人不法之所有，而竊取他人之動產者，為竊盜
罪，處五年以下有期徒刑、拘役或五百元以下罰金。
刑法第三百三十七條：
意圖為自己或第三人不法之所有，而侵占遺失物、漂流物或其他
離本人所持有之物者，處五百元以下罰金。


司法院資訊處製作；財團法人民間司法改革基金會備份。
